Inventaris van het archief der adellijke Vrouwenabdij van Rijnsburg van de Orde van Benedictus, 1179-1574
Nationaal Archief, Den Haag
- Financieel beheer van de abdij en haar goederen., B.
  - Heerlijkheden der abdij., VI.
    - Heerlijkheid Boskoop., f.
      - Algemeen., 1.
        - Giftbrief van 100 £ uit de grafelijke renten in Delft, Pijnacker, Maasland en Vlaardingen tot aankoop van 's graven goederen in Boskoop en uitkeering van 50 £ aan de kinderen van Amstel., Hierbij bereidverklaring van de heer van Amstel tot afstand dier goederen.; 1222; 1233.; 680.1, 680.2;
          - 1222, 680.1
            13 1222 vóór Februari 4.
            Willelmus, graaf van Holland, schenkt aan de kerk van S. Marie in Rinsburg 100 £. uit zijn renten in Delf, Pinacker, Maslant en Flerdino, waarmede de abdis 's-graven goederen in Buckeskop van heer Giselbertus van Amestel koopen zal, en 50 £. betalen aan de kinderen van Ecbertus van Amestel. Voor deze giften zal de abdis een priester aanstellen om aan een speciaal altaar de memorie te houden van de graaf, van zijn gemalin Aleidis en van hun voorouders.
            Actum anno gracie M.CC. XXII.
            Orig. (inv.nr. 680.1). Geschonden ridderzegel met tegenzegel in bruine was.
            Copie op los blad in inv.nr. 126. In inv.nr. 127 fol. 13 vs.
            Gedrukt Van Mieris I p. 180, Kluit II1 p. 431, van de Bergh I nr 276.
            Gedrukt: Koch, OHZ, dl. I, p. 607-608, nr. 423.
          - 1233, 680.2
            20 1233 Februari 10.
            G(iselbertus), ridder van Amestelle, bericht aan E(messa), abdis, aan A(da), zuster van de graaf, non, en het geheele convent in Rinseborch, dat hij bereid is de goederen van Buckiscope ten behoeve der kerk af te staan, tegen een zekere som, en dat hij heer Menzo van Wesepe bij Bockiscope tot gemachtigde benoemd heeft.
            Datum in Nardinclant anno Domini M.CC.XXXIII. IIII Idus Februarii.
            Orig. (inv.nr. 680.2). Fragment van uithangend ridderzegel met tegenzegel in bruine was.
            Copie op les blad in inv.nr. 126, en copie in inv.nr. 127 fol. 19 vs..
            Gedrukt Van Mieris I p. 210, van de Bergh I nr. 350.
            Gedrukt: Kruisheer, OHZ, dl. II, p. 146, nr. 543.
        - Bevestiging voor Boskoop c.a. van de watergang van de IJsel en bepalingen over den schouw., 1357.; 681; 1 charter
          Reg. no. 312.
          Vgl. Reg. nos. 304, 305, 310, 568.
          312 1357 September 17.
          Margriete van Langherake, abdis van Reynsborch, Diric, heer van Brederode, Herbaer van Foreest en Willem Mabelye, joncvrou uyt den Waerde bevestigen de buren van Bonscoep aan de Oostzijde van de Goude, van Zuutwic, van Middelborch en van Randenborch in het bezit van de watergang van de IJsel, dien zij van wijlen hr. Jan van Heynegouwen, heer van Baymond, gekocht hebben en maken bepalingen over den schouw.
          Ghegheven up sinte Lambrechtsdach, int jaer ons Heren dusent driehondert seven ende vijftich.
          Orig. (inv.nr. 681). Met 4 uithangende zegels, dat van Foreest ontbreekt.
        - Getuigenverklaring van inwoners van Boskoop omtrent een samenkomst van Wouter van Woerden., 1380.; 682; 1 charter
          Reg. no. 470.
          470 1380 Maart 13.
          Willam Claes'zoon, cureit te Bescoep, en Jacop Duwen'zoon oorkonden over de getuigenissen van verschillende personen aangaande een samenkomst van Wouter van Woerden met twee mannen met roode mutsen, op den eersten Donderdach en Vrijdag in de vasten.
          Int jaer ons Heren M.CCC. ende tachtich, des Dinxdaghes na sente Gregoris dach.
          "Orig. (inv.nr. 682). Met uithangend zegel in bruine was; het eerste ontbreekt"
        - Verbintenis van de abdis met die van Boskoop tot bestrijding der lasten van Rijnland., 1472.; 683; 1 charter
          Reg. no. 870.
          870 1472 Juni 8.
          Elyzabet van Mattanesse, abdis van Rijnsburch, met haar onderzaten van Boscoop met 500 morgen geland in het waterschap der vier ambachten Alphen, Haesserdwoude, Boscoop en Waddinxveen, Jacop en Adriaen van der Does, Gherijt Hugenz. en andere ingelanden aldaar verbinden zich gezamenlijk de kosten te bestrijden om ontslagen te worden van de door dijkgraaf en hoogheemraden van Rijnlant op hen gelegde lasten. Op verzoek mede bezegeld door Jan Backer, schout van Boscoop.
          Int jair ons Heren duysent vierhondert twe ende tseventich, opten achten dach in Junio.
          Orig. (inv.nr. 683). Met 4 uithangende zegels in roode en groene was, dat van Adriaen van der Does ontbreekt.
        - Commissie van Gerrit Bouwensz. als schout van Boskoop., 1567.; 684; 1 charter
          Reg. no. 1194.
          Vgl. Inv. n°. 700, fol. 279, 282.
          1194 1567 September 1.
          Elburch van Langheraeck, abdis en vrouwe van Reynsburch, Boscoep, Ackersdijck, Delffgaeue en de Vene, verleent commissie aan Gherrijdt Bouwensz. tot schout van Boscoep.
          Op onser abdis opten eersten Septembris anno XVc LXVII.
          Orig. (inv.nr. 684). Het uithangend zegel ontbreekt.
        - Consent van gehoefslaagden in de Reyerscoperdijk tussen Claes Meesz.- en Boskoperbrug om de boomen aan de zuidzij af te houwen etc. en in 12 jaar geen nieuwe te planten., Met aangehecht consent van de abdis aan Gouda.; 1570 April 23; 1570 Mei 4.; 685; 2 stukken (aaneengehecht)
      - Parochiekerk van Boskoop., 2.
        Vgl. lijst van ontbrekende stukken nos. 5, 6, 129, 138.
        - Uitspraak in een geschil tussen den pastoor en buren van Boskoop over hun aandeel der offergelden aan S. Anthonis en over pastoralia. Copie., 1382.; 686; 1 stuk
          Reg. nos. 490, 937.
          490 1382 December 20.
          Agniese van Hoeren, abdis van Rijnsburch, doet uitspraak in het geschil tussen den paap en de buren van Boscoop rakende S. Anthonis over het aandeel in de offeranden in de stok, en die voor de beeld geofferd worden, en over de pastoralia, waarin die van Boskoop zullen doen als die van Alfen hun pastoor behandelen, want het hun moederkerk is.
          Op sinte Thomas avont int jair ons Heeren M.CCC. twee ende tachtich
          Copie, opgenomen in een vidimus dd. 1488 Juli 2. (inv.nr. 686).
          937 1488 Juli 2.
          Elysabeth van Mattenes, abdis en vrouwe van Rijnsburch en Boscoop, vidimeert een cedul of brief, bezegeld door Agniese van Hoeren, luidende - - (zie 1382 Dec. 20).
          Int jair ons Heeren duysent virhondert acht ende tachtich, upten IIen dach in Julio.
          Copie naar het origineel. (inv.nr. 686).
        - Rekening van Jan Symonsz. en Claes Gerijdtsz., fabriekmeesters van de kerk te Boskoop of S. Anthonis, van Pinksteravond 1527-1528., Afgehoord 18 Augustus 1528.; 687; 1 deel
        - Request van schout, schepenen en buren van Boskoop aan de abdis om Jelis Pietersz. tot pastoor te hebben na accoord met den ouden pastoor Cornelis Gherritsz., met verzoek om brieven van recommandatie aan de bisschop van Utrecht en den abt van S. Paulus aldaar als collator der parochiekerk van Boskoop., 1563 December 1.; 688; 1 stuk
      - S.-Antoniusbroederschap te Boskoop., 3.
        Vgl. lijst van ontbrekende stukken nos. 104, 117, 119.
        - Transsumpt van de fundatie d.d. 1459 van de broederschap van S. Anthonis te Boskoop., Met stukken rakende het geschil met den pastoor.; 1510.; 689, 689.1, 689.2; 3 charters en 2 stukken
          Reg. nos. 810, 1012,1013, 1014.
          - 1510 maart 1, 689.1
            810 1459 Januari 11.
            Enige goede mannen uit de parochie van Buscoop stichten een broederschap en zusterschap ter eere van St. Anthonis, en verzoeken den pastoor Jan Henrijcksz. en den schout Jan die Backer de ordonnantie te bezegelen.
            Ghegeven ende ghesloten in de jair ons Heren dusent vierhondert ende LVIII op die derde Ydus in Januario.
            In transsumpt van 1 Maart 1510. (Inv.nr. 689.1).
            1012 1510 Maart 1.
            "Jacobus Lochorst, provisor, en Cornelius, kanunnik van S. Pancratius in Leiden, deken, vidimeeren den fundatiebrief van de broederschap of het gilde van S. Anthonius in Buscoop, door procuratoren van het gilde op verzoek van de pastoor Ysaac vertoond; (zie 1459 Jan. 11); waarna zij dien brief door onderstaanden notaris hebben doen transsumeeren, en met hun zegels bekrachtigen."
            Acta sunt hec Leidis - sub anno - millesimo quingentesimo decimo, indictione decima tercia, die vero mensis Martii prima, presentibus domino Johanne de Alomaria, notario publico, ac domino Ysaac Aellewini praefato - -
            Orig. (inv.nr. 689.1). Met 2 uithangende zegels in groene was en ondertekening van de notaris.
          - Overige stukken, 689
            Regest nos. 1013
            1013 1510 April 11.
            Ysaac Aelwijnsz., pastoor van S. Anthonijskerk te Buscoop, en kerkmeesters en buren aldaar, komen overeen om hun geschil over de dagelijksche offeranden van S. Anthonijs te stellen in de arbitrage van de abt van S. Pouwels te Utrecht, als collator der kerk, en der abdis van Rijnsburch, vrouw van Buscoop, die terstond uitspraak doen, waaraan partijen zich onderwerpen, en den bisschop van Uuyttrecht verzoeken deze regeling te bekrachtigen.
            Upten etc. elfden dach van April anno vijftienhondert ende thien.
            2 exemplaren, met onderschrift van notaris Nycolaus Symonis van Noirdwijck, pastoor in Rijnsburch. (inv.nr. 689).
          - 1510 april 11, 689.2
            1014 1510 April 11.
            Notaris Everardus Clementis van de Borch instrumenteert, dat pastoor der parochiekerk in Boscoep, en de kerkmeesters aldaar een acooord hebben aangegaan over de onzekere inkomsten der offerhanden aan St. Anthonius, het vervaardigen van de teekenen der kerkfabriek in de vorm van kruis en beeld, en de benoeming van kerkmeesters, op raad en in overleg met de abdis van Rijnsburch.
            Acta sunt hec in abbasia Reynsburgensi anno etc. quibus supra (millesimo quingentesimo decimo, indictione decima, mensis Aprilis die vero undecima).
            Orig. (inv.nr. 689.2). Met notarismerk.
        - Stukken betreffende het geschil tussen de broederschap en den pastoor van Boskoop., 1524, 1526.; 690, 690.1 - 690.3; 3 charters (waarvan 2 getransfigeerd) en 1 stuk
          Reg. nos. 1031, 1034, 1035, 1036, 1037.
          - Charter, 1524, 690.1
            1031 1524 Januari 9, Februari 27, Maart 7.
            Notaris Petrus Walteri Stien instrumenteert, dat den 9 Januari Ysaac, pastoor van Buscoop, an Judocus van Wijngaerden, baljuw van Reynsburg en Buscoop, en anderen van het S. Anthoniusgilde in Buscoop, Johannes van Ara, deken van Rijnland, en Petrus, pater van het het convent in Abcouda binnen Leyden, gekozen hebben tot arbiters in hun geschil, en Jacobus van Lochorst, provisor van Rijnland, tot superarbiter, - dat den 27 Febr. de dag voor de uitspraak bepaald is op 7 Maart, waar na overlegging van een procuratie voor den schout van Buscoop d.d. 4 Maart een accoord is gelezen en bevestigd.
            Acta sunt hec in opido Leydensi loco, tempore quibus successive supra dicitur. (Anno millesimo quingentesimo vicesimo quarto, mensis Januarii die nona, indictione duodecima, pontificatus Clementis septimi anno primo. - Eodem anno quo supra vicesima septima Februarii-. In predicto conventu Abcouda anno Domini millesimo quingentesimo vicesima quarto, die septima mensis Martii.)
            Orig. (inv.nr. 690.1). Met 3 uithangende zegels in groene was en notarismerk. In dorso een acte van Oct. 29 en Dec. 3
            Copie op papier van de notarissen G. Henckert, W. van Petten en Jac. Stoop.
            1034 1524 Maart 4.
            Adam Gherits, schout in Buscoop, oorkondt dat de gildebroeders van S. Anthonis aldaar machtigen de vrouwe van Reynsburch en den baljuw om tot een vergelijk te komen in hun geschil met den pastoor Ysaac.
            Int jair duysent vijffhondert ende vierentwintich, des Vridaichs voor Letare.
            Opgenomen in notarieele acte van 7 Maart. (inv.nr. 690.1).
            1035 1524 October 29, December 3.
            Notaris Gerardus Henckert instrumenteert, dat voor het gerecht van provisor en deken Van Rijnland de gildemeesters en broeders van S. Anthonius in Buscoop de arbitrale sententie van 7 Maart hebben goedgekeurd en aangenomen, en dat den 3 December de toenmalige gildemeesters dat bevestigd hebben.
            Acta sunt hec in ecclesia S. Petri opidi Leydensis (anno Domini millesimo quingentesimo vicesimo quarto, die vero vicesimo nono mensis Octobris. - Tercio die mensis Decembris).
            Orig. (inv.nr. 690.1). Mede ondertekend door notaris Wilhelmus van Petten, in dorso van de acten van 1524 Jan. 9, Febr. 27, Maart 7.
          - 1526 juni 16, 690.2
            1036 1526 Juni 16.
            Mr. Willem Jacobs, provisor, en Jan van der Aer, deken van Rijnlant, oorkonden dat den 28 April, 8, 19 ën 21 Mei, enige inwoners van Buscoop beloofd hebben hun aandeel te betalen in de arbitrale sententie van Jacob van Lochorst tussen hen en Mr. Ysaac Aellewijnz, pastoor aldaar.
            Actum in Mr. Jans pastoor van der Aer, deken van Rijnlants huis - - upten sestienden dach in die maent van Junio int jair voorsz. (anno vijftienhondert ses ende twintich.
            Orig. (inv.nr. 690). Met 2 zegels in groene was, mede ondertekend door notarissen G. Henckert en P. Stien, met dorsaal protest van Ysaac Aellewijnsz., priester, (zonder datum), en transfix d.d. 1526 December 7.
          - 1510 maart 1, 690.3
            1037 1526 December 7.
            Provisor en deken van Rijnlant oorkonden, dat Cornelis Nannenz. beloofd heeft aan heer saac Aellewijnsz. te voldoen volgens inhoud der arbitrale sententie, evenals de andere gildebroeders in de doorstoken brief. (zie 1526 Juni 16).
            Int jair ons Heren vijftienhondert ses ende twintich, die sevenden dach in December.
            Orig. (inv.nr. 690.3). Met 2 uithangende zegels in groene was, mede ondertekend door notaris P. Stoen.
          - Kopie van de notarissen G. Henckert, W. van Petten en Jac. Stoop, 690
        - Quitantie van Piter Liclaesz. en Bouwen Claesz., kerkmeesters van Boskoop, wegens ontvangst van de abdis door Frans Hoichstraet van 2 rentebrieven ten behoeve van het St.-Anthonisgilde d.d., 1480 en 1505. (15)45.; 691; 1 stuk
  - Tienden der abdij., VII.
    - Leiden tussen Geestsloot en Korenmarkt., 1.
      Vgl. Reg. nos. 153, 974.
    - Monsterambacht., 2.
      Vgl. Reg. nos. 16, 587, 778, 779, 1171, 1196, 1202.
    - Rottenvlet onder Rijnsburg, Oegstgeest en Oegstgeesterambacht., 3.
      - Giftbrief van Willem, Voogd van Holland, van de tienden aldaar tegen afstand van renten in Pijnacker en Haarlem. Met copie., 1236.; 692, 692.1; 1 charter en 1 stuk
        Reg. no. 21.
        Vgl. de toelichting op losse copie in Inv. no. 127, fol. 61.
        - Charter, 1236, 692.1
          21 1236 Januari 8.
          Willelmus, voogd van Holland, verleent aan abdis en convent der kerk van S. Marie in Rinsburh de tienden bij Rottenvlet en in Osgest, tegen afstand van renten in Pinaker en Harlem.
          Datum anno gracie M.CC.XXXVI. Vi Idus Januarii apud Leidis.
          Orig. (inv.nr. 692.1). Uithangende geschonden ridderzegels in bruine was van Willelmus de Theilingen en Nicolaus Persin.
          Hierbij XVI eeuwse copie op papier, gewaarmerkt door notaris Florentius de Dam.
          Copie in inv.nr. 127 fol. 4 vs. en 61, met toelichting.
          Gedrukt Van Mieris I p. 212, van de Bergh I nr. 361.
          Gedrukt: Kruisheer, OHZ, dl. II, p. 177-178, nr. 577.
        - Kopie, 16e eeuw, 692
      - Eigendomsbewijs van de tienden in Kerkwerve en Rijnsburg, in ruil voor goederen in Noordwijk, Voorhout, Lisse en Vlodorp., 1259.; 693; 1 charter
        Reg. no. 46.
        Vgl. Reg. no. 48.
        46 1259 Febr. 22.
        "Aleydis van Hanonia, voogdes van Holland, verleent aan Theodericus van Teylinge in leen de geoderen, die abdis en convent in Rinsburg tot nog toe in eigendom bazaten, nl. 9½ akker in de parochie van Nortghe beneden Sitwende, met de ""werft"", die zij van gravin Petronilla hadden; de ""vronegers"" tussen Nortge en Vorhoute, de landen van de gebroeders Ougerus en Arnoldus Geir in Lisse en Vlodorp en de land en van wijlen Lisekine in Lisse en Hiltsebroic, alle welke goedere de abdis met Theodericus van Teylinge geruild heeft tegen zijn tienden in Kercwerve en Rinsburg, die hij van Aleyd in leen had, en de abdis in eigendom verkrijgt. Van de ruil is uitgezonderd een veen in Hiltsebroich van het bosch van Hillinghem tot Mere toe, dat de abdij tot eigen gebruik houdt."
        Datum anno Domini M.CC.LVIII. in cathedra beati Petri.
        Orig. (inv.nr. 693). Met uithangend zegel en te genzegel van Aleyd in witte was. Andere zegels in het stuk genoemd zijn niet aanwezig.
        Copie in inv.nr. 127 fol. 18.
        Gedrukt Kluit IIII p. 739, van de Bergh II nr. 51.
        Vgl. Van Mieris I p. 328.
        Gedrukt: Kruisheer, OHZ, dl. III, p. 205-207, nr. 1205.
      - Goedkeuring van de ruil van goederen tussen Poelgeest en Oegstgeest met de tienden in Rijnsburg van Willem van Steenhuse en overdracht van die tienden aan het klooster door Dirk van Teilingen., 1259.; 694; 1 charter
        Reg. no. 47.
        47 1259 Febr. 24.
        Aleidis van Hanonia, voogdes van Holland, keurt de ruil van goederen, gelegen tussen Polegeest en Oestgeest, van abdis en convent van S. Marie in Rinsburg met de tienden in Rinsburg van Willelmus van Steenhuse goed, benevens de overdracht van die tienden aan het klooster door Theodericus van Teylinge.
        Datum anno Domini M.CC.LVIII. in die beati Mathie apostoli.
        Orig. (inv.nr. 694). Met 5 uithangende zegels in bruine was van Aleid, Elisabeth, weleer Roomsch koningin, Machteld, gravin van Holland, Richardis, jonkvrouwe van Hollan en Theodericus van Teylinge.
        Copie in inv.nr. 127 fol. 13.
        Gedrukt Van Mieris I p. 327, van de Bergh II nr. 47 (op verkeerden datum).
        Gedrukt: Kruisheer, OHZ, dl. III, p. 209-210, nr. 1207.
      - Erkenning van de abt van Egmond van het tiendrecht in Oegstgeesterambacht., 1304.; 695; 1 charter
        Reg. no. 105.
        105 1304 Juli 4.
        Werneer, abt van Egmonde, erkent het recht van abdis en convent van Rijnsburoh op de tienden van land in Oesghiesterambacht, waarover Florens, abt van Egmonde, met de abdis getwist had.
        Ghegheven in die jaren ons Hieren dertienhondert ende viere, op zente Martijnsdach in de zoemer.
        Orig. (inv.nr. 695). Met uithangend zegel in bruine was, geschonden.
      - Sententie van het Hof van Holland over de begrenzing van de abdijtienden in Rijnsburgerambacht en de tienden van H. van de Werve (in Oegstgeest)., Hierbij een schepenbrief betreffende laatstgenoemde tienden d.d.; 1462; 1458.; 696.1, 696.2; 2 charters
        Reg. nos. 809, 826.
        - 1458, 696.1
          809 1458 Juli 27.
          Symon Vredric Bertelmeesz. en Dirc van Zijl Jansz., schepenen in Leyden, oorkonden dat Aernt Janaz., geboren te Reynsborch, nu wonende te Leyden, onder eede verklaarde dat Jan van Alcmade een tiende in Oestgeest huurde van Hubrecht van Werve, en dat ook Jan Clais Heynricxz., wonende te Reynsborch, daar getuigenis over aflegde.
          Int jair ons Heren duysent vierhondert acht ende vijftien, opten seven ende twintichsten dach in Julio.
          Orig. (inv.nr. 696.1). Met 2 uithangende zegels in groene was.
          Copie in inv.nr. 129 fol. 98.
        - 1462, 696.2
          826 1462 Juli 30.
          Het Hof van Hollant doet uitspraak in een geschil over de begrenzing van tienden in Reynsburgerambacht van abdis en convent van Reynsborch, haar geschonken bij brief van Willem, voogd van Hollant, d.d. Leyden 1236 Januari 31, en de tienden van Hubrecht van de Werve, welke na verloop van tijd door hertog Willem van Beyeren bij brief d.d. Hage 1414 Maart 25 aan Dirck Potter, grootvader van de tegenwoordigen bezitter Dirck Potter van der Loo, verleend zijn.
          Aldus gedaen in de Hage upten XXXen dach van Julio, int jair duy sent vierhondert twee ende sestich.
          Orig. (inv.nr. 696.2). Vgl. reg. nr. 21.
    - Wandingen tussen Leiden en Dodinslaan., 4.
      Dodinslaan is de weg van de Haagsche Schouw naar Zuidwijk, een gedeelte van de rijweg naar 's-Gravenhage.
      - Giftbrief van de tienden aldaar en verlening van tolvrijdom van Niemandsvriend in ruil van renten uit het schrootambacht van Dordrecht en in de Bogarde., 1260.; 697; 1 charter
        Reg. no. 51.
        51 1260 Oct. 13.
        "Aleidis, eertijds gemalin van Johan van Avesnes, voogdes van Halland & Zeeland, schenkt aan abdis en convent in Rinsborgh in ruil voor renten, die aan de abdij vermaakt zijn uit het ""sorodeambacht"" van Durdrecht en in de Bogarde door wijlen haar tante M(aria), Roomsch keizerin, en door haar vader, graaf Florentius,-- de tienden in Wandinghen tussen Leiden & Dodinslane, en tolvrijdem van Nimantsvrinth, voor een jaargetij van haar broeder W(illem, Roomsch koning, en van haar gemaal Johan van Avesnes."
        Datum in Rinsborgh anno Domino M.CC.LX. feria quarta post festum beati Dionisii, mense Octobris.
        Orig. (inv.nr. 697). De 5 zegels ontbreken.
        Copie in inv.nr. 127 fol. 7 vs. en 61 vs. met toelichting.
        Gedrukt Van Mieris I p. 335, Kluit IIII p. 754, van de Bergh II nr. 68 op 12 october.
        Gedrukt: Kruisheer, OHZ, dl. III, p. 248-249, nr. 1243.
    - Warmonderbroek., 5.
      - Uitspraak over den eigendom van de tienden in Alkemade tussen Rijnsburg en Hendrik van Alkemade., 1296.; 698; 1 charter
        Reg. no. 86.
        86 1296 April 1.
        Jan van Ammers, Florens van de Tolle, ridders, Jan Aloud zoon, baljuw van Rijnland, e.a. doen uitspraak tussen het godshuis van Rensborch en Henrike Diederic zoon van Alemade over tienden in het ambacht, dat Diederic van Alemade kocht van de heer van Kuuc, en gelegen is tussen Warmonde. Rensaterwoude, den Zijl en Leydermere.
        Ghegheven int jaer ons Heren dusent tueehondert sesse ende neghentich, des Sonnendaghes na Paeschen.
        Orig. (inv.nr. 698). Met drie uithangende zegels in groene was.
        Copie in inv.nr. 129 fol. 76 en inv.nr. 130 fol. 42.
        Gedrukt van de Bergh Oorkondenboek II nr. 936.
        Gedrukt: Dijkhof, OHZ, dl. V, p. 619-620, nr. 3099.
      - Acte van cessie van wijlen Heinricus van Alcmade van het tiendrecht in Warmonderbroek., 1314.; 699; 1 charter
        Reg. no. 129.
        129 1314 Aug. 19.
        Jacobus, deken van de Dom in Traiectum, oorkondt dat Florencius, priester van Warmunde, en Florencius van Alcmade, schildknaap, verklaard hebben, dat Heinricus van Alcmade, ridder, bij zijn sterven erkend heeft geen recht te hebben op de tienden van Warmunderbrouch, waarover hij met abdis en convent van Reinsborch geschil had, en dat hij zijn pretentie aan de abdij afstond.
        Datum Traiecti anno Domini M.CCC. decimo quarto, feria secunda post Assumpoionem beate Marie virginis.
        Orig. (inv.nr. 699). Het zegel ontbreekt.
        Copie in inv.nr. 127 fol. 20 vs. en inv.nr. 129 fol. 68.
        Gedrukt Van Mieris II nr. 143.
        Vermeld in Regesta Hannonensia p. 55.
    - Zuidwijk., 6.
      Vgl. Reg. no. 152.
  - lenen der abdij., VIII.
    - Algemeen., a.
      Vgl. Inv. no. 131, Reg. no. 1153.
      - Register van de lenen van Rijnsburg, gehouden bij Jan Kemp als stadhouder en klerk vanwege abdis Elburch van Langeraeck., voortgezet tot; 1553; 1765; 700; 1 deel
        Gefolieerd 1-349. Met fragment-klapper en leeneed.
        Het register bevat ook commissiën van baljuwen en schouten, pluimgraaf en waagmeester van Boskoop, secretaris en bode van Ackersdijk en Vrouwenrecht, cipier en vroedvrouw van Rijnsburg.
        Vgl. lijst van ontbrekende stukken no. 155.
        1145 1552 Augustus 12.